【裁判字號】    99,訴,1555
【裁判日期】    991230
【裁判案由】    妨害風化
【裁判全文】
臺灣彰化地方法院刑事判決              99年度訴字第1555號
公  訴  人  臺灣彰化地方法院檢察署檢察官
被      告  江珠英
選任辯護人  張仕融律師
            張崇哲律師
上列被告因妨害風化案件，經檢察官提起公訴（99年度偵字第10
048 號），被告於準備程序進行中就被訴事實為有罪之陳述，本
院合議庭裁定改由受命法官獨任以簡式審判程序審理，判決如下
：
    主    文
江珠英意圖使女子與他人為猥褻行為，而容留以營利，處有期徒
刑參月，如易科罰金，以新臺幣壹仟元折算壹日。扣案之內裝指
指壓油之多芬乳霜卸粧乳壹瓶及門號0000000000號行
動電話SIM 卡壹張均沒收。
    犯罪事實
一、江珠英基於意圖使女子與他人為猥褻行為而媒介、容留以營
    利之犯意，於民國99年10月1 日起至同年10月29日（起訴書
    載為同年7 月1 日間起，業經公訴檢察官當庭更正之），於
    所承租位於彰化縣員林鎮○○街61號之房屋經營「珠璇工作
    室」，並於夾報上刊登「珠璇工作室指油壓預約專線000000
    0000」之廣告，假借護膚美容之名，而媒介、容留已滿18歲
    之女子黃氏紅，在「珠璇工作室」包廂內，與不特定男客從
    事猥褻（即服務小姐以手在男客生殖器上下搓揉，直至男客
    射精為止，俗稱半套性交易）之行為，每次半套性交易代價
    1000元，江珠英從中抽取500 元以謀利，餘則歸服務小姐所
    得。嗣警方於99年10月29日16時20分許，持本院核發之搜索
    票，至上開處所執行搜索，當場查獲黃氏紅與男客邱創祿在
    上址2 樓房間內從事半套性交易行為，並扣得江珠英所有供
    本案犯罪使用之內裝指壓油之多芬乳霜卸粧乳1 瓶、門號00
    00000000號行動電話SIM卡1 張，而查悉上情。
二、案經彰化縣警察局員林分局報告臺灣彰化地方法院檢察署檢
    察官偵查起訴。
    理    由
一、本件被告江珠英所涉為死刑、無期徒刑、最輕本刑為3 年以
    上有期徒刑或高等法院管轄第一審案件以外之罪，並於本院
    行準備程序時就被訴事實為有罪之陳述，本院合議庭依刑事
    訴訟法第273 條之1 第1 項規定，裁定改由受命法官獨任行
    簡式審判程序，先予敘明。
二、訊據被告對上開犯罪事實均坦承不諱，核與證人黃氏紅、邱
    創祿於警詢證述之情節相符，復有房屋租賃契約書影本、夾
    報廣告、現場平面圖各1 份及現場照片8 張在卷可稽，並有
    內裝指壓油之多芬乳霜卸粧乳1 瓶及門號0000000000號行動
    電話SIM 卡1 張扣案可資佐證，足認被告之自白與事實相符
    ，本案事證明確，被告犯行堪以認定，應予依法論科。
三、按刑法第231 條處罰之對象為引誘、容留或媒介之人，犯罪
    構成要件乃以行為人主觀上有營利及使男女與他人為性交或
    猥褻行為之犯意，客觀上有引誘、容留或媒介之行為為已足
    ，屬於形式犯。故行為人只要以營利為目的，有使男女與他
    人為性交或猥褻行為之意圖，而著手引誘、容留或媒介行為
    ，即構成犯罪（最高法院95年度台上字第4549號判決意旨參
    照）。是核被告所為，係犯刑法第231 條第1 項之意圖使女
    子與他人為猥褻之行為而容留以營利罪。被告意圖使女子與
    他人為猥褻之行為，雖先後有媒介、容留以營利之行為，惟
    各該行為間，有時間先後之階段關係，其媒介係前階段之低
    度行為應為容留之後階段高度行為所吸收，不另論罪。又按
    刑事法若干犯罪行為態樣，本質上原具有反覆、延續實行之
    特徵，立法時既予特別歸類，定為犯罪構成要件之行為要素
    ，則行為人基於概括之犯意，在密切接近之一定時、地持續
    實行之複次行為，倘依社會通念，於客觀上認為符合一個反
    覆、延續性之行為觀念者，於刑法評價上，即應僅成立一罪
    。學理上所稱「集合犯」之職業性、營業性、收集性或成癮
    性等具有重複特質之犯罪均屬之，例如經營、從事業務、收
    集、販賣、製造、散佈、成癮性所致之行為等行為概念者是
    （最高法院95年台上字第1079號判決意旨參照）。本案被告
    意圖營利，於密切接近之時地，反覆容留已滿18歲之女子黃
    氏紅與男客為性交易之行為，顯係出於反覆、延續容留之單
    一行為決意至明，在行為概念上，其多次容留行為，應評價
    認係實質上一罪之集合犯，僅成立一罪。另起訴書原認被告
    係自99年7 月1 日起，即承租上址容留女子與他人為猥褻行
    為以營利，惟被告僅坦認其係自99年10月1 日起始從事上開
    犯行，且證人黃氏紅亦證稱其係自99年10月初始至上址從事
    色情按摩交易等語（警卷第8 頁反面），復查無積極證據證
    明被告係自99年7 月1 日起即為容留女子與他人為猥褻行為
    以營利犯行，則被告自99年7 月1 日起至同年9 月30日止期
    間被訴犯行部分，本應為無罪之諭知，惟公訴意旨認此部分
    與前述成立犯罪部分，係基於營利之犯意而反覆為之，具有
    集合犯之實質上一罪關係，且公訴檢察官對此亦當庭表示無
    意見而減縮此部分起訴事實，爰不另為無罪之諭知。爰審酌
    被告不思依循正當途徑謀生，以媒介女子與他人為猥褻行為
    之方式牟取不法利益，敗壞社會風氣及善良風俗，實不足取
    ，惟念其並無任何前科，素行良好，有臺灣高等法院被告前
    案紀錄表在卷可參，兼衡其犯罪之手段、犯罪所得及犯後態
    度等一切情狀，量處如主文所示之刑，並諭知易科罰金之折
    算標準。扣案內裝指壓油之多芬乳霜卸粧乳1 瓶及門號0000
    000000號行動電話SIM 卡1 張均係被告所有且供犯本案所用
    之物，業據被告於本院審理時供明在卷，爰依刑法第38條第
    1 項第2 款之規定併予宣告沒收。
據上論斷，應依刑事訴訟法第273 條之1 第1 項、第299 條第1
項前段，刑法第231 條第1 項、第41條第1 項前段，第38條第1
項第2 款，刑法施行法第1 條之1 ，判決如主文。
本案經檢察官戴連宏到庭執行職務。
中    華    民    國    99    年    12    月    30    日
                  刑事第二庭    法      官  江彥儀
以上正本證明與原本無異。
如不服本判決應於收受判決後10日內向本院提出上訴書狀，並
應敘述具體理由。其未敘述上訴理由者，應於上訴期間屆滿後
20日內向本院補提理由書(均須按他造當事人之人數附繕本)
「切勿逕送上級法院」。
中    華    民    國    99    年    12    月    30    日
                                書  記  官  黃明慧 
附錄本案論罪科刑法條：
刑法第231條第1項
（圖利使人為性交或猥褻罪）
意圖使男女與他人為性交或猥褻之行為，而引誘、容留或媒介以
營利者，處 5 年以下有期徒刑，得併科 10 萬元以下罰金。以
詐術犯之者，亦同。

司法院資訊處製作；財團法人民間司法改革基金會備份。
